臺灣新竹地方法院刑事判決　　　　　　　　　　　　　九十一年度交訴字第一九號
　　公　訴　人　臺灣新竹地方法院檢察署檢察官
　　被　　　告　乙○○
右列被告因公共危險等案件，經檢察官提起公訴（九十年度偵字第三一二五號），本
院判決如左：
    主  文
乙○○從事業務之人，因業務上過失傷害人致重傷，處有期徒刑捌月；又駕駛動力交
通工具肇事，致人受傷而逃逸，處有期徒刑壹年，應執行有期徒刑壹年陸月。緩刑肆
年。
    事  實
一、乙○○自民國八十七年九月九日起至九十年二月二十日止，在和盟物流股份有限
    公司新竹配送中心擔任配銷助理，平日須駕車運送貨物，駕駛為其附隨業務，於
    九十年二月十二日十四時二十六分許，駕駛車牌號碼五Ａ─二八五○號營業用小
    貨車，沿新竹縣竹東鎮○○路○段由南往北方向行駛，行經該路段一九九號前時
    ，其原應注意汽車駕駛人行車速度應依標誌之規定，且在劃有分向限制線之路段
    ，不得駛入來車之車道內，並應注意車前狀況，俾隨時採取必要安全措施，而依
    當時情形並無不能注意之情事，竟疏於注意，以時速六十公里高於限速四十公里
    之速度行經上開路段，並因看見前方甲○○在撿拾散落道路上之紙張，而將車牌
    號碼ＲＰＦ－一八六號輕型機車停放在東寧路一段北上車道道路中央（車頭朝東
    ），故將前揭小貨車駛入對向車道，適甲○○亦起身駕駛上開機車迴轉而由北往
    南方向行駛，致乙○○所駕駛營業用小貨車之右側車頭撞擊甲○○所駕駛之輕型
    機車右側車身，甲○○因此受有頸椎受傷併脊髓壓迫、血胸、左腳踝骨折、左側
    腓骨骨折，及因頸椎三至五節損傷，手術後雙上肢及雙下肢喪失運動功能等之重
    傷害。乙○○肇事後未為必要之救護措施，反而駕車逃離現場，嗣經警循線查獲
    上情。
二、案經甲○○、丙○○訴請新竹縣警察局竹東分局報告臺灣新竹地方法院檢察署檢
    察官偵查起訴。
    理  由
一、訊據被告乙○○對於右揭事實，迭於警訊、偵查及本院審理時坦承不諱（偵卷第
    四頁、第四六頁、本院卷第十一頁、第六四頁），核與告訴人甲○○、丙○○指
    訴相符，並有道路交通事故調查報告表乙紙、肇事現場及車損照片十二幀等附卷
    可稽，且告訴人甲○○因此有頸椎受傷併脊髓壓迫、血胸、左腳踝骨折、左側腓
    骨骨折，及因頸椎三至五節損傷，於九十年二月十六日接受手術後，雙上肢及雙
    下肢喪失運動功能之重傷害，亦有行政院國軍退除役官兵輔導委員會臺北榮民總
    醫院九十一年九月二十四日北總行字第○九一○○一○四三六號函及所附病歷乙
    冊、九十年三月二日、同年四月二十三日住院診斷證明書兩紙在卷可查，故被告
    之自白與事實相符，堪予採信。按汽車行駛時，汽車駕駛人行車速度應依標誌之
    規定，且在劃有分向限制線之路段，不得駛入來車之車道內，並應注意車前狀況
    ，隨時採取必要之安全措施，道路交通安全規則第九十四條第三項定有明文，而
    當時天候晴、日間自然光線、路面乾燥無缺陷、視線良好，並無不能注意之情事
    ，其竟能注意而未注意，超速行駛且在有分向限制線路段駛入來車道，致告訴人
    甲○○受有如事實欄所載之傷害，其有過失甚明。綜上，被告駕車過失傷害及肇
    事逃逸之犯行應堪認定，本件事證明確，應依法論科。
二、按刑法上所謂業務，係指個人基於其社會地位繼續反覆所執行之事務，其主要部
    分之業務固不待論，即為完成主要業務所附隨之準備工作與輔助事務，亦應包括
    在內，被告駕之自用小貨車，係供和盟物流股份有限公司新竹配送中心運送貨物
    之用，被告係以在和盟物流股份有限公司新竹配送中心工作為業，迭經其供明在
    卷，故其駕駛前開車輛為其社會活動之一，在社會上有其特殊之屬性，其本於此
    項屬性而駕車，自屬基於社會生活上之地位而反覆執行事務，為從事業務之人，
    其因業務上過失致被害人甲○○受重傷，於肇事後，竟未予救助傷患，而逃逸之
    ，核其所為係犯刑法第二百八十四條第二項後段之業務過失致重傷罪及第一百八
    十五條之四肇事逃逸罪。被告肇事逃逸，係在過失行為發生後，為規避責任，另
    行起意之其他行為，是其所犯上開二罪，應予分論併罰。爰審酌被告肇事後未能
    即時救助被害人，被害人所受傷害極為重大，及其品行、犯罪後坦承犯行態度尚
    佳，及與告訴人達成和解並賠償損害等一切情狀，分別量處如主文所示之刑，並
    定其應執行之刑。末查，被告未曾受有期徒刑以上刑之宣告，有臺灣高等法院被
    告全國前案紀錄表乙份在卷可稽，歷經此次偵、審程序後，應能知所警愓，信無
    再犯之虞，本院認為前開對其所宣告之刑，以暫不執行為適當，爰併予宣告緩刑
    四年，以勵自新。
三、據上論斷，應依刑事訴訟法第二百九十九條第一項前段，刑法第一百八十五條之
    四、第二百八十四條第二項後段、第五十一條第五款、第七十四條第一款，罰金
    罰鍰提高標準條例第一條前段，判決如主文。
本案經檢察官陳榮林到庭執行職務。
中      華      民      國    九十一    年     十二     月     二十     日
                                臺灣新竹地方法院交通法庭
                                    審判長法  官   王銘勇
                                          法  官   王鳳儀
                                          法  官   楊數盈
右正本證明與原本無異。
如不服本判決，應於判決送達後十日內向本院提出上訴狀 (應附繕本)。
                                          書記官   沈藝珠
中      華      民      國    九十一    年     十二     月     二十     日
附錄本案論罪科刑法條：
刑法第一百八十五條之四
駕駛動力交通工具肇事，致人死傷而逃逸者，處六月以上五年以下有期徒刑。
刑法第二百八十四條第二項後段：
因過失傷害人者，處六月以下有期徒刑、拘役或五百元以下罰金，致重傷者，處一年
以下有期徒刑、拘役或五百元以下罰金。
從事業務之人，因業務上之過失傷害人者，處一年以下有期徒刑、拘役或一千元以下
罰金，致重傷者，處三年以下有期徒刑、拘役或二千元以下罰金。
